【裁判字號】    95,抗,1752
【裁判日期】    951229
【裁判案由】    停止執行
【裁判全文】
臺灣高等法院民事裁定                  95年度抗字第1752號
抗  告  人   甲○○
上列抗告人因與相對人富邦資產管理股份有限公司間清償債務事
件提起再審之訴，對於中華民國95年8月28日臺灣臺北地方法院
95年度訴字第7206號裁定提起抗告，本院裁定如下：
    主  文
抗告駁回。
抗告訴訟費用由抗告人負擔。
    理  由
一、聲請及抗告意旨略以：抗告人並非第三人祥億纖維股份有限
    公司之股東，亦非其債務人或保證人，直至臺灣臺北地方法
    院95年度執字第15612號執行命令，將抗告人名下財產查封
    後，抗告人調閱上開執行卷，始獲悉該債權憑證所據執行判
    決案號為64年度訴字第2349號確定判決。惟抗告人對於該64
    年度訴字第2349號事件從未被通知開庭或接獲任何相關訴訟
    文件，自始不知有此債務。再者，抗告人自民國63年以後即
    住居戶籍地，且63年至65年間亦未出過國，其月領退休俸、
    軍方文件等均能自其戶籍地收受，卻未曾收受過該64年度訴
    字第2349號事件之相關訴訟文件，顯證相對人係以明知抗告
    人住居所，指為所在不明，矇騙法院取得上開確定判決，是
    本件有民事訴訟法第496條第1項第6款規定「當事人知他造
    之住居所，指為所在不明而與涉訟者」之再審事由，抗告人
    提起再審之訴，卻遭原裁定駁回，顯有不當，為此提起抗告
    等語。
二、原裁定以：抗告人未表明該64年度訴字第2349號確定判決有
    何民事訴訟法第496 條各款所列法定再審事由及符合該再審
    事由之具體情事，其提起再審顯不合法，自不應准許等語。
三、按提起再審之訴，應表明再審理由，及關於再審理由並遵守
    不變期間之證據，為民事訴訟法第501條第1項第4款所明定
    。如未表明者，其再審之訴即屬不合法，毋庸命其補正，逕
    予駁回之。所謂表明再審理由，必須指明確定判決有如何合
    於再審理由之具體情事，始為相當，若僅泛言有何條款之再
    審事由，而無具體情事者，尚難謂已合法表明再審理由（最
    高法院60年台抗字第538號、61年台再字第137號判例參照）
    。
四、抗告人向原法院對於該院64年度訴字第2349號確定判決提起
    再審之訴，並未於訴狀表明再審理由，及遵守不變期間之證
    據，揆諸前揭說明，其再審之訴為不合法，不應准許。原法
    院逕以裁定駁回其訴，洵無違誤。抗告人迨向本院提起抗告
    後，始表明本件有民事訴訟法第496條第1項第6款「當事人
    知他造之住居所，指為所在不明而與涉訟者」規定之再審事
    由。惟猶僅泛稱其未曾接獲原法院64年度訴字第2349號確定
    判決或其他相關文件，但究有何該當民事訴訟法第496條第1
    項第6款規定之具體情事，仍未據明。況縱如所述，亦屬
    該等判決後尚未送達，即未確定，亦非再審之問題。是其指
    摘原裁定不當，請求廢棄，為無理由，應予駁回。
五、據上論結，本件抗告為無理由，民事訴訟法第495條之1第1
    項、第449條第1項、第95條、第78條，裁定如主文。
中    華    民    國    95    年    12    月    29    日
                    民事第一庭
                        審判長法  官  張耀彩
                              法  官  林金吾
                              法  官  盧彥如
正本係照原本作成。
本裁定除以適用法規顯有錯誤為理由，並經本院許可外，不得再
抗告。如提起再抗告，應於收受後10日內委任律師為訴訟代理人
向本院提出再抗告狀。並繳納再抗告費新台幣１千元。
中    華    民    國    96    年    1     月    4     日
                              書記官  鄭兆璋


司法院資訊處製作；財團法人民間司法改革基金會備份。
